# 对子公司的长期股权投资划分为持有待售资产

提问人：安好 时间：2018-02-02 18:42:42
请教各位老师，对子公司的长期股权投资划分为持有待售资产，期末合并报表如何编制，是把子公司的各项资产全部作为持有待售资产、各项负债全部作为持有待售负债，还是照常按子公司资产、负债的各种项目纳入合并报表？谢谢

回答人：chenyiwei
把子公司的各项资产全部作为持有待售资产、各项负债全部作为持有待售负债。

提问人：丐儿 时间：2018-04-02 11:12:17
陈老师，子公司的资产总额在持有待售资产中列示，负债总额在持在待售负债中列示，那么，现有的资产负债表中，六个往来科目就列示母公司金额，但是，母公司与子公司之间的往来，如何抵销？还是不再抵销？如果不抵销，是否虚增了资产负债？谢谢陈老师。

回答人：chenyiwei
可以抵销，对应于持有待售资产/负债。

提问人：lxch119 时间：2019-08-09 07:20:47
陈版主， 子公司的资产负债，分别作为持有待售的资产、负债，子公司的净资产，还是正常列报？ 损益表继续纳入合并范围？

回答人：chenyiwei
是。